【裁判字號】    97,重訴,79
【裁判日期】    980618
【裁判案由】    殺人等
【裁判全文】
臺灣臺北地方法院刑事判決              97年度重訴字第79號
                                      97年度易字第3627號
公  訴  人  臺灣臺北地方法院檢察署檢察官
被      告  壬○○
選任辯護人  法律扶助律師胡世斌律師
被      告  庚○○
選任辯護人  法律扶助律師涂惠民律師
上列被告因殺人等案件，經檢察官提起公訴（97年度偵字第1465
8號、97年度偵緝字第1657號），暨追加起訴（97年度偵字第243
62號），本院判決如下：
    主  文
壬○○共同殺人，處無期徒刑，褫奪公權終身，扣案之硫酸壹桶
沒收。又共同遺棄屍體，處有期徒刑壹年陸月。應執行無期徒刑
，褫奪公權終身，扣案之硫酸壹桶沒收。
庚○○共同殺人，累犯，處有期徒刑拾捌年，褫奪公權拾年，扣
案之硫酸壹桶沒收。又共同遺棄屍體，累犯，處有期徒刑壹年拾
月。又犯詐欺得利罪，累犯，處有期徒刑柒月。應執行有期徒刑
貳拾年，褫奪公權拾年，扣案之硫酸壹桶沒收。
    事  實
一、庚○○前於民國87年8 月間因詐欺案件，經臺灣基隆地方法
    院以88年度易字第542號判處有期徒刑3月，經臺灣高等法院
    以89年度上易字第3871號判決撤銷原判決，改判有期徒刑3
    月確定（下稱第一案）；又因妨害風化案件，經本院以89年
    度訴字第348號判處有期徒刑1年，經臺灣高等法院及最高法
    院分別以89年度上訴字第2681號、90年度臺上字第3510號駁
    回上訴而確定（下稱第二案）；另因偽造文書案件，臺灣士
    林地方法院以90年度簡字第373號判處有期徒刑3月確定（下
    稱第三案）；復因違反動產擔保交易法案件，經本院以91年
    度簡字第1270號判處有期徒刑3 月確定（下稱第四案），第
    一案、第二案經臺灣高等法院以90年度聲字第2300號裁定其
    應執行刑為有期徒刑1年1月，而與第三案、第四案接續執行
    至92年11月3 日因假釋付保護管束期滿未經撤銷而執行完畢
    。
二、緣壬○○所有位在臺北市○○區○○路4 段207巷15號之1房
    屋部分出租予庚○○使用，並將其出資購買之借用訴外人陳
    晉福為登記名義人車牌號碼為DH-3901 號自用小客車一部借
    予庚○○使用，讓庚○○攬客維生，其2 人交情匪淺。又壬○○係從事不動產仲介經營者，惟因營運不善，急需資金週
    轉，遂於95年間陸續持客票向從事裱畫工作友人卯○○（96
    年1月10日更名前原姓名：張德雲）票貼借貸現金新臺幣8百
    萬元許，惟卯○○現金不足，乃輾轉向摰友甲○○借得8 百
    萬元許，並知告甲○○此8 百萬元許係壬○○應急需用，甲○○取得上開客票乃交付8 百萬元許予卯○○後，卯○○立
    即將8 百萬元交付壬○○週轉，之後，壬○○無力還款並持
    客票欲再向卯○○票貼借貸現金，斯時，卯○○偕同壬○○
    至甲○○住處，介紹壬○○認識甲○○，再由壬○○陸續向
    甲○○借貸8百萬元許，惟甲○○向卯○○催討上開8百萬元
    許債務，卯○○乃續向債務人壬○○追討，惟債務人壬○○
    仍無力償還，卯○○乃告知甲○○上情，並徵得甲○○同意
    受讓上開卯○○對壬○○8 百萬元之債權移轉，職是，壬○○積欠甲○○總計有1千6百萬元許，惟甲○○仍央請卯○○
    向壬○○催討債務，而卯○○深覺摰友甲○○因自己介紹壬○○認識致無端受累，遂多次邀約壬○○至臺北市○○區○○路639號1樓甲○○住處內商談解決債務事宜，庚○○亦曾
    多次陪同壬○○至上址赴約，而結識卯○○。詎壬○○因卯
    ○○多次討債逐漸交惡、心存芥蒂，致使壬○○心生不悅，
    萌生殺害卯○○之故意，由壬○○提議以硫酸謀殺卯○○，
    並與庚○○共同基於殺人之犯意聯絡，由壬○○提供2 千元
    ，並駕駛上開DH-3901 號自用小客車搭載庚○○，於97年6
    月24日下午，前往臺北市○○區○○路52之1 號之拓南化學
    原料有限公司，以700 元之代價，向不知情之子○○購買硫
    酸1 桶，並放置該車後車廂內，而庚○○建議暫放置其弟楊
    永裕住所即臺北市信義區○○○路○ 段725號1樓處，預備伺
    機之用，壬○○允之並駕車搭載庚○○至上開忠孝東路5 段
    725號1樓時，適遇庚○○之兄戊○○欲騎乘機車外出而碰面
    打招呼後，戊○○即騎乘機車離去，而壬○○與庚○○下車
    ，並由庚○○、壬○○央請上址屋內庚○○之兄己○○暫允
    寄放代保管上開硫酸1 桶，惟庚○○因手受傷無法提重物，
    己○○腳無力而無法提重物，爰由壬○○自行開啟該車後車
    廂，並取出硫酸1 桶置放該址處所，旋由壬○○駕車搭載庚○○一同離去。嗣於翌日（即25日）下午，其2 人復承上開
    殺人之犯意聯絡，共謀以洽商解決債務為幌，由壬○○撥打
    電話連絡邀約卯○○出面單獨見面地點，並誘使卯○○乘坐
    壬○○所駕該車後，再搭載庚○○身上預藏客觀上可供兇器
    使用之美工刀1 把（未扣案）上車坐在後座，俾便控制卯○○前往山區偏遠處共同殺害，謀議既定，旋於97年6 月25日
    18時05分22秒（通話秒數109 秒）、同日19時01分30秒（通
    話秒數112秒）、同日19時15分55秒（通話秒數129秒）、即
    由壬○○使用庚○○平日使用之0000000000號行動電話與卯
    ○○0000000000號行動電話連繫，雙方約定於97年6 月25日
    19時30分許，在臺北市○○○路○段啟聰學校對面的全家便
    利商店會合，洽談債務解決事宜，卯○○於電話中同意攜帶
    上開借款票據前往會面，斯時，壬○○駕車先搭載庚○○至
    上開啟聰學校前方不遠處之臺北市○○○路、中山高橋下等
    待，再由壬○○單獨駕車前往上開約定見面地點等待，迨至
    約定時間，仍未見卯○○出現，壬○○乃於97年6月25日19
    時31分10秒，以上開0000000000號行動電話與卯○○000000
    0000號行動電話連繫（通話秒數39秒）後，確認卯○○將遲
    到約10至15分鐘許，將單獨親自前來赴會，旋於同日19時40
    分許，卯○○友人丁○○駕車搭載卯○○至上開約定見面地
    點附近，即由卯○○手提黑色公事包下車，獨自徒步前往約
    定地點與壬○○會合，並進入壬○○駕駛座旁之右邊乘客座
    位置內，此時，丁○○即駕車離去，此時，壬○○駕車搭載
    駕駛座旁之右邊乘客座位置之卯○○，於同日19時45分許，
    前往上址不遠前之重慶北路中山高架橋下搭載等候接應之庚○○，庚○○自該車右後方車門上車，坐在後座位置，並左
    手持預藏上開美工刀繞自卯○○背後伸至脖子，將美工刀刃
    壓放對準卯○○脖子喉嚨處，此時，卯○○有掙扎動一下問
    庚○○：「您為什麼押我？」等語，庚○○答稱：「壬○○
    要我押您」、「不要動，不然我會劃下去」等語，而壬○○
    自駕駛座向右趴過中心線，調整卯○○座位的椅背往後壓，
    讓卯○○整個人仰躺，致卯○○脖子喉嚨處有美工刀壓放對
    準，讓庚○○左手持美工刀刃輕鬆少用力，造成卯○○不敢
    反抗掙扎，庚○○並指示壬○○駕車沿臺北市○○○路往士
    林方向，到了第二個紅綠燈迴轉，車子行經重慶北路、民族
    東路、再右轉，然後直開環河北路，車子就一直往新店方向
    ，再轉入北宜公路行駛，途經北宜公路之上新花園時，壬○○駕車暫停在該處停車場並下車，前往上新花園公廁，而庚○○則仍坐在卯○○後方，並一直以左手持美工壓放對準卯
    ○○脖子喉嚨處沒有放下來，迨壬○○上完廁所回到該車駕
    駛座，庚○○即指示不熟車況之壬○○駕車迴轉往坪林方向
    行駛，於同日21時10分22秒許，途經北宜公路55.5公里處，
    右轉至人煙罕至之壹條產業道路內，進入該道路往豎井方向
    約50公尺處、鶯嶺13號電線桿旁停車後，其3 人在車內談判
    ，而車內談判期間庚○○一直以左手持美工壓放對準卯○○
    脖子喉嚨處，續由壬○○與卯○○談判破裂，乃由壬○○與
    庚○○共同以不明方式悶縊卯○○窒息休克死亡才罷手。嗣
    壬○○與庚○○為圖毀屍滅證棄屍方便，即基於損壞、遺棄
    屍體之犯意聯絡，由庚○○下車打開右前車門，壬○○自駕
    駛座向右推卯○○屍體下車，由站立在該車右前車門外之庚○○接應拖拉已氣絕之卯○○屍體，惟因庚○○手臂宿疾無
    力，致使卯○○屍體上半身及頭部掉落車下，卯○○屍體頭
    部直接撞擊該產業道路柏油路面，而卯○○屍體下半身及腳
    部卡在駕駛座右側乘客座位下方腳踏板處，此時，壬○○下
    車與庚○○合力拖卯○○屍體下車，並置放在該車旁右側，
    詎該地無路燈、天色極昏暗，壬○○立即開啟該車內燈光，
    並打開右前車門、右後車門，俾便車內燈光能照耀到該車右
    側旁之路地上卯○○屍體，以利將卯○○身上衣物脫掉褪去
    ，並由壬○○與庚○○合力將卯○○身上衣物脫掉褪去全裸
    ，因庚○○手傷無力，乃由庚○○把風，壬○○持上開美工
    刀將卯○○之雙腕部遠端切割下，致卯○○屍體因而受有右
    手手腕近端切除並在軟骨區留有切傷，腕骨近端局部腕關節
    軟骨並存留，局部2.5 公分淺切割傷於表層皮膚，而左手手
    腕於橈尺關節遠端連皮膚有切割傷2 公分，腕關節遠端殘缺
    之雙掌割下，其2 人再合力將遭肢解之卯○○屍體共同拖行
    至距該停車地點後方5 至10公尺許，棄置該處，並共同以該
    產業道路旁之芭蕉樹葉覆蓋卯○○屍體，企圖令人無法辨識
    死者身分並掩飾渠2 人犯罪跡證，並將卯○○之割下雙掌、
    衣物、黑色公事包、手機等物放入車內，隨即於同日22時29
    分許，由壬○○駕車搭載庚○○離開該產業道路，沿北宜公
    路往宜蘭方向行駛，途中兩度停車，第一次在北宜公路63公
    里處停車，由庚○○下車丟棄一隻斷手後，迨庚○○上車，
    壬○○即駕車沿北宜公路往宜蘭方向行駛，途經北宜公路64
     .5 公里處第二次停車，由庚○○下車丟棄另一隻斷手後，
    再上車，壬○○即駕車直駛宜蘭火車站，於97年6 月26日凌
    晨零時20分許，抵達宜蘭火車站前附近停車，並均下車上廁
    所休息，其休息期間由庚○○下車攬客，有1 位不詳姓名年
    籍乘客欲自宜蘭火車站至臺北縣三重市區內之目的地，而雙
    方議價，以車資700元議定成交，旋於97年6月26日凌晨1 時
    08分許，由壬○○駕車，庚○○坐在駕駛座旁右側乘客座位
    ，該名乘客坐後排乘客座位上，自宜蘭火車站前出發，至三
    重市區處目的地時，該名乘客下車後，復由壬○○駕該車搭
    載庚○○，自上開三重市區處往臺北市○○區○○路4段207
    巷15號之1 租屋處，並於97年6月26日凌晨3時17分許，駛抵
    該八德路4段207巷15號之1 租屋處附近停車，庚○○乃下車
    徒步返回上開租屋處休息，而壬○○則獨自駕車離去，至於
    上開美工刀、其餘卯○○之衣物、手機、公事包等物則遺留
    在車內，並由壬○○駕車帶走，嗣壬○○在不詳地點將上開
    美工刀、其餘卯○○之衣物、手機、公事包等物棄置滅失。
    又丁○○一直聯絡不上卯○○，且丁○○於數日後，適見電
    視播送上開地點，發現無名斷掌男性裸屍之新聞，而卯○○
    獨自赴約已數日未歸，尚且失去聯絡，唯恐遇害者即係卯○○，遂向警方報案，並表示倘若卯○○遇害時，則壬○○、
    庚○○難脫重大犯嫌；嗣經警調閱上開產業道路路口於案發
    當天夜間之錄影畫面，確認上開自用小客車曾於97年6月25
    日21時10分22秒許，途經上開北宜公路55.5公里處，右轉至
    人煙罕至之壹條產業道路內，迨至同日22時29分許，該車駛
    離上開產業道路，沿北宜公路往宜蘭方向行駛無訛，尚且循
    線確認死者為卯○○後，並於同年7月4日15時30分許，在臺
    北市○○區○○路4段207巷15之1 號拘獲庚○○，並經庚○○陪同，於同年月10日，在北宜公路64.5公里處尋獲卯○○
    之斷手1支，並於楊永裕上開住處內扣得硫酸1桶（責付楊永
    裕保管），至於上開美工刀及卯○○之衣物、手機、公事包
    等物（均未扣案）經庚○○陪同搜尋仍無法尋獲；之後，壬○○於97年7月5日，在金門欲登機離開國境之際，被警依法
    攔阻不得離境，爰返回臺灣境內，惟經傳拘均未到案，爰依
    法通緝，於同年8月5日在臺灣臺北地方法院檢察署前，為警
    依法緝獲，爰查悉上情。
三、庚○○於97年6 月間，因右臂不適，惟其未申請全民健康保
    險，復欠缺醫療費用，竟意圖為自己不法之利益，向其弟楊
    永裕（另為緩起訴處分）借得全民健康保險卡後，持楊永裕
    全民健康保險卡，施用詐術假冒係楊永裕本人，接續於97年
    6 月20日、21日、23日、28日至詳如後附表所示址設臺北市
    信義區○○路337號天明中醫診所看診就醫；復接續於同年6
    月9 日、21日、29日詳如後附表所示址設臺北市○○區○○
    路369號1樓、2 樓健昇診所看診就醫；復接續於同年6月9日
    、10日至詳如後附表所示址設臺北市○○路243號、245號聖
    醫中醫診所看診就醫，均致使上開診所當日受理之醫護人員
    信其為楊永裕本人而陷入錯誤，不疑有他，並提供醫療服務
    ，使其得免於支付各該次醫療費用詳如後附表所示，其醫療
    費用總額合計係2,539 元之不法利益。嗣因上開殺人案件，
    經臺灣臺北地方法院檢察署檢察官偵查發現上情，始主動簽
    分偵查而追加起訴【被告庚○○被追加起訴之本院97年度易
    字第3627號案件，並未選任辯護人】。
四、案經臺北縣政府警察局新店分局報告臺灣臺北地方法院檢察
    署偵查起訴暨追加起訴。
    理  由
壹、關於證據能力
一、按被告以外之人於審判外之言詞或書面陳述，除法律有規定
    者外，不得作為證據，刑事訴訟法第159條第1項定有明文。
    證人即被告庚○○於97年7月4日警詢時（見臺灣臺北地方法
    院檢察署97年度偵字第14658號編號一，以下簡稱偵14658卷
    一，第28至32頁）、97年7月5日警詢時所陳述（見偵14658
    卷一，第33至38頁、第39至43頁）之第1、2、3 次調查筆錄
    ，對被告壬○○而言，均屬被告以外之人於審判外之陳述，
    而共同被告庚○○於本院98年5 月26日審判程序時供述：我
    上開第1、2、3 次警詢時所陳述，是因為被告壬○○叫我做
    不實陳述，理由係被告壬○○欲於97年7月5日下午2 時許搭
    飛機離境出去，要我一直拖時間，我是配合被告壬○○做不
    實陳述的筆錄等語（見本院卷三，第31至32頁），是共同被
    告庚○○於97年7月5日偵訊時結證之證述，亦有上開不可信
    情況之證述，且被告壬○○及其選任辯護人於本院98年5 月
    26日審判程序時，均明確表示上開供述證據，均係審判外之
    陳述屬於傳聞證，爰揆諸上揭法條規定，上開供述證據俱無
    證據能力，不得為證據，合先敘明。
二、按測謊之鑑驗，係就受測人對相關事項之詢答，對應其神經
    、呼吸、心跳等反應而判斷，其鑑驗結果有時亦因受測人之
    生理、心理因素而受影響，該鑑驗結果固可為審判之參考，
    但非為判斷之唯一及絕對之依據，鑑驗結果是否可採，應由
    法院斟酌取捨（最高法院85年度臺上字第5791號判決意旨參
    照）。是本院以測謊結果之可靠性如何，尚無定論，且有諸
    多不確定性，不採用內政部警政署刑事警察局97年10月27日
    刑鑑字第0970164517號鑑定書（見臺灣臺北地方法院檢察署
    97年度偵字第14658號編號二，以下簡稱偵14658卷二，第58
    至62頁）作為認定犯罪事實之證據，附此敘明。
三、被告庚○○、壬○○於97年8月18日、97年9月25日偵訊時之
    供述（見偵14658卷一，第203至206頁、第260至263頁），
    均係以被告身分接受檢察官訊問所為之供述，固均未經被告
    等人進行反對詰問，惟上開未經被告等人行使詰問權之被告
    以外之人於偵查中向檢察官所為之陳述，應屬未經完足調查
    之證據，非謂無證據能力（見最高法院95年度台上字第6675
    號判決意旨參照）；且被告壬○○、庚○○各於本院98年3
    月10日、同年4 月14日審判程序在庭具結證述，均經被告等
    人各自選任辯護人為充分之交互詰問、陳述意見，是被告等
    人詰問權之欠缺已於審判中由其等辯護人行使予以補正，本
    院經核前開供述證據並無任何顯不可信之情況，依刑事訴訟
    法第159 條之1第2項規定，上開供述證據俱有證據能力，自
    得作為證據。
四、證人丁○○、癸○○於97年10月15日偵訊時具結證述（見偵
    14658 卷二，第37至43頁）、證人甲○○於97年10月30日偵
    訊時具結證述（見偵14658卷二 ，第75至77頁），固均未經
    被告等人進行反對詰問，惟證人丁○○、癸○○、甲○○各
    於本院97年12月2日、同年12月30日、98年1月20日審判程序
    在庭具結證述，均經被告等人各自選任辯護人為充分之交互
    詰問、陳述意見，是被告等人詰問權之欠缺已於審判中由其
    等辯護人行使予以補正，本院經核前開供述證據並無任何顯
    不可信之情況，依刑事訴訟法第159條之1第2 項規定，上開
    供述證據俱有證據能力，自得作為證據。
五、被告庚○○及之辯護人除法務部法醫研究所解剖報告書及鑑
    定報告書內關於認定死者卯○○頭枕部遭鈍器所傷，而且死
    亡血液的酒精含量之部分，係屬有錯誤外，其餘沒有意見（
    見本院卷三第37頁反面至第38頁）等語。惟按刑事訴訟法第
    159條第1項規定：「被告以外之人於審判外之言詞或書面陳
    述，除法律有規定者外，不得作為證據。」所謂「除法律有
    規定者」，係指該法第159 條之1至第159條之5及第206條等
    規定（見該法條立法理由）。是本件鑑定係審判長、受命法
    官或檢察官依刑事訴訟法第198 條規定，就鑑定事項有特別
    知識經驗者、經政府機關委任有鑑定職務者選任一人或數人
    充之；或依同法第208條第1項規定，由法院或檢察官囑託醫
    院、學校或其他相當之機關、團體為鑑定，或審查他人之鑑
    定，則鑑定人依同法第206 條所出具之鑑定報告，應有證據
    能力。查，本案死者卯○○之死亡原因，係由上開承辦檢察
    官依同法第208條第1項規定囑託法務部法醫研究所進行解剖
    鑑定，自有證據能力。至於死者卯○○頭枕部遭鈍器所傷，
    而且死亡血液的酒精含量之部分是否有誤，係屬證明力之問
    題，應由本院綜合全案卷證予以評價，併此敘明。
六、證人丁○○、丙○○、子○○、癸○○、甲○○、己○○、
    乙○○、辛○○、戊○○、丑○○、寅○○各於本院97年12
    月2日、97年12月30日、98年1月20日、98年2月10日、98年3
    月10日、98年3 月31日審判程序在庭具結證述，均經被告等
    人各自選任辯護人為充分之交互詰問、陳述意見，是本院直
    接審理及交互詰問之對質詰問權已獲充分保障，爰上開證人
    丁○○、丙○○、子○○、癸○○、甲○○、己○○、乙○○、辛○○、戊○○、丑○○、寅○○之供述結證所為證據
    ，俱有證據能力，自得作為證據。
七、除前開證據外，以下其餘本院援引之下列證據資料（包含供
    述證據、文書證據等），並無證據證明係公務員違背法定程
    序所取得。公訴人、被告等人及其選任辯護人於本院98年5
    月26日審判程序之言詞辯論終結，均同意作為證據使用（見
    本院卷三，第28至58頁），又經本院審認結果，尚無顯有不
    可信之情況與不得作為證據之情形，本院審酌上開證據資料
    製作時之情況，尚無違法不當及證明力明顯過低之瑕疵，認
    為以之作為證據應屬適當，是依刑事訴訟法第159條之5規定
    ，均認有證據能力。
貳、實體部分
甲、被告壬○○、庚○○共同殺人、共同遺棄屍體之犯行部分：
一、訊據被告庚○○固坦承車號DH-3901 號自用小客車，為被告
    壬○○找人頭辦分期買的，後來借予伊使用，門號00000000
    00之手機則為伊本人所有；於97年6 月24日，在臺北市○○
    區○○路52之1號拓南化學原料有限公司，以700元向子○○
    購買硫酸一桶，並放置於楊永裕位於臺北市信義區○○○路
    ○ 段725號1樓之住處內，該桶硫酸原先計畫殺死張浚元後要
    用來溶解屍體，但因硫酸過重，伊無法搬運才作罷；於97年
    6月25日16時許，被告壬○○交付2千元，並駕車搭載其至臺
    北市市○區○○○路5段12號社子木工五金行以100元價格購
    買美工刀1把，以30元購買鐵絲2捆，買完之後，被告壬○○
    要求伊先下車並相約重慶北路高架橋下碰頭，迨被告壬○○
    出面邀約卯○○，由被告壬○○駕駛DH-3901 號自用小客車
    搭載卯○○至臺北市○○○路高架橋下，停車後，伊隨即至
    該車右後門上車，以左手持美工刀抵住卯○○脖子控制坐在
    副駕駛座上之卯○○行動，並指示被告壬○○直接走重慶北
    路往新店方向，去伊的朋友丙○○家，但因為伊朋友丙○○
    要晚上十點才下班，所以伊又指示被告壬○○改路線沿著環
    河快速道路駛往台九線北宜公路，至宜蘭上新花園，被告壬○○說要停車上廁所，便停車暫為停留，之後，再指示被告
    壬○○折返，往坪林方向，將車開至台北縣坪林鄉○○○路
    55.5K等語（見偵14658卷一，第31頁、第170頁、第187頁、
    第18 9頁、第191頁、第204頁、第260頁；偵14658卷二，第
    66至67頁；本院卷一 ，第58頁背面、第268頁），惟矢口否
    認有何前開犯行，並辯稱：抵達北宜公路55.5處時伊先取出
    預備之鐵絲交予壬○○，壬○○便命卯○○雙手往背後交叉
    ，由壬○○綑綁其雙手，伊再利用另一捆鐵絲以活結套在卯
    ○○脖子上，係壬○○以腳抵住椅背，雙手用力向後扯套在
    卯○○脖子上的鐵絲，直至卯○○斷氣為止，非伊悶住被害
    人口鼻致死，之後壬○○要求伊將死者卯○○拉下車，由壬○○以美工刀將死者雙手手掌砍斷，砍斷方式為以腳壓住死
    者的手用美工刀一刀一刀切斷，用意是為了避免警方查到死
    者身分，毀屍過程伊全程目擊，均為壬○○所為，伊又照壬○○指示將死者屍體丟掉，伊與壬○○循北宜公路往宜蘭方
    向，沿路由伊將死者斷掌丟棄，其餘衣物、犯案工具則由壬○○丟棄，死者公事包、財物均由壬○○取走云云。被告庚○○之辯護人辯護意旨略以：(1)壬○○與被害人卯○○有金
    錢糾紛，並對被害人對外散佈壬○○與多人不正常男女關係
    心生不滿，壬○○有殺人動機。而被告與被害人並無怨仇，
    僅曾因陪同壬○○談債務事，遭人毆打，並無置人於死之殺
    人動機；(2)證人丁○○、癸○○證稱葉女邀約被害人於97年
    6 月25日商談壬○○之債務等情，足見壬○○有誘騙殺害被
    害人犯意；(3)被告前因車禍受傷後遺症，於本件案發前後右
    上背及右臂疼痛，有右手臂無法舉高及右指麻木等症狀，不
    可能憑己力在車外單獨殺害被害人；(4)案發當晚被告與被害
    人並無喝酒，被告無強灌被害人酒類至其酩酊，公訴認被告
    強灌被害人酒類至其酩酊後，再以予以悶死，與事實不符；
    (5)壬○○雖曾要求被告殺害被害人，惟遭被告拒絕，尚難僅
    憑被告曾為壬○○購買硫酸、鐵絲、美工刀等物品，及案發
    時在場，即認被告殺人等云云。
二、訊據被告壬○○固坦承車號DH-3901號自用小客車是以陳晉
    福的名義分期購買，為其所有。伊與卯○○間有財務糾紛，
    當初出庭時卯○○叫黑道堵庚○○，庚○○希望伊邀約卯○○出面協調，順便談伊借款的事情，於是伊就用庚○○手機
    0000000000號打給卯○○，邀約卯○○6月25日19時30分在
    臺北市○○○路啟聰學校旁見面，卯○○上車後就坐在副駕
    駛座上，並駛往重慶北路高架橋下與庚○○碰頭，庚○○上
    車坐在後座，並依庚○○指示往新店北宜公路開，說要到他
    朋友開的茶莊，自卯○○上車後伊駕駛了一個多小時後停車
    ，期間伊有一次下車去上廁所等語（見臺灣臺北地方法院檢
    察署97年度偵緝字第1657號，以下簡稱偵緝1657卷，第7至8
    頁、第30至31頁；本院卷一第62頁背面），惟矢口否認有何
    前開犯行，並辯稱：是庚○○因為與卯○○友人肢體衝突一
    事，拜託伊邀約卯○○出面談和，路途中卯○○與庚○○爭
    吵不斷，並有肢體碰撞，後來在棄屍地點卯○○與庚○○下
    車吵架，約莫過1 小時，未見卯○○上車，伊問庚○○卯○○人在何處，庚○○命伊不要多問，伊不敢多問，也不知道
    發生了什麼事情，遂依庚○○指示將車開往宜蘭，翌日凌晨
    撘載一名乘客返回三重，事後看新聞才發現卯○○已遭殺害
    云云。被告壬○○之辯護人辯護意旨略以：(1)被告沒有動機
    殺害卯○○，被告縱使殺害卯○○，也沒有辦法免除與甲○○之間的債務，跟卯○○有肢體衝突部份，是庚○○而非被
    告；(2)被告個人沒有能力殺害卯○○，因位被告只是一位弱
    女子，而且在測謊結果，卯○○被殺時，被告在車內，本案
    卯○○死亡跟被告之間是沒有因果關係；(3)庚○○提到買硫
    酸部分，庚○○說買硫酸，不能提重物，請店家代為搬上車
    ，既然安排隔天要殺卯○○，為何還要先搬到楊永裕家寄放
    。庚○○就買硫酸部分，是要預先製造一個被告有共同預謀
    殺害卯○○的假象，且就整個肌肉構造，沒有辦法提起重物
    ，並不代表這個人沒有辦法作出攻擊的動作等云云。
三、本院查：
  (一)被告壬○○、庚○○共謀殺害被害人卯○○、共同遺棄屍體
    之犯意聯絡及行為分擔如下：
    1.被告庚○○之警詢、偵訊、本院審訊之歷次供述，核與證
      人子○○、楊永裕、戊○○、丑○○、己○○之證述互相
      比較對照被告2人共同預備購買硫酸1桶殺害被害人卯○○
      犯行如下：
      (1)被告庚○○於97年7月10日第4次警詢時供述：我們行兇
        前一週被告壬○○就已經預謀要殺死卯○○，一直到97
        年6月25日被告壬○○當面指示我今日要動手修理，由
        被告壬○○駕駛該車先搭載卯○○上開後，旋續駛至臺
        北市○○○路高架橋下停車，我旋即上車控制卯○○之
        行動，並指示被告壬○○駕車至臺北縣坪林鄉○○路55
        .5 公里，到達棄屍地點，.....，我願意帶同警方前往
        尋找死者之斷掌等語綦詳（見偵14658卷一，第187至18
        8頁）。
      (2)被告庚○○於97年7月10日第5次警詢時供述：我今日97
        年7月10日主動帶同警方至臺北市信義區○○○路○段72
        5號1樓，查看硫酸1 桶確實存在，該桶硫酸是我與被告
        壬○○犯案前預先購買的，在臺北市○○區○○路52之
        1號拓南化學原料有限公司，以700元購買，....，今日
        97年7 月10日主動帶同警方至北宜公路64.5公里處尋獲
        卯○○之斷手1 支，是我將其棄置該處；至於在北宜公
        路63公里處之地形偏僻，因而找不到卯○○之另1 支斷
        手....，這是我最一次警詢筆錄，我都已經全部供述，
        請檢察官及警方儘快查緝被告壬○○等語綦詳（見偵14
        658卷一，第191至192頁）。
      (3)被告庚○○於97年7月10日偵訊時供述：上開第4次警詢
        、第5次警詢供述均實在，今日97年7月10日警方借提出
        去沒有刑求，我有悔改之心，至於以前的警詢筆錄供述
        ，我有隱瞞等語（見偵14658卷一，第194頁）；其復於
        97年8 月18日偵訊時供述：硫酸原本是打算將卯○○丟
        入硫酸內....，之後，約卯○○見面，迨壬○○駕車，
        卯○○進入該車副駕駛座後，我在前方不遠處等壬○○
        駕車到來搭載我上車，我一車就坐後座，並立即以左手
        持美刀抵住卯○○脖子，....，卯○○當時有帶一個包
        包，....，當天證人丁○○打電話給我，問我被害人卯
        ○○的下落等語綦詳（見偵14658卷一 ，第204至205頁
        ）。
      (4)被告庚○○於97年10月29日偵訊時供述：本件於事發前
        1 星期許，壬○○有要求我殺害死者卯○○，她叫我買
        一些硫酸....，我買的硫酸放在我弟弟住所即臺北市信
        義區○○○路○段725號1樓，.... 買硫酸的錢也是壬○○先給我2千元，...，當天卯○○上車，壬○○駕車一
        段我才上車，上車後我有拿刀子押住卯○○等語綦詳（
        見偵14658卷二，第66至67頁）。
      (5)被告庚○○於本院97年11月4 日訊問時供述：「（本案
        是誰出的主意？）這是壬○○出的臨時動議，那天97年
        6 月15、16、17日到台北地檢署開庭，關於丁○○告壬○○詐欺案件開庭，開庭後，我們就去甲○○家，甲○○就拿壹片CD片給我們，裡面的內容是卯○○破壞壬○○的名聲，說她和一堆男人在一起，現場壬○○也在場
        聽到，聽完後壬○○問我要不要把卯○○幹掉。那裡是
        台北市○○○路、市○○道計程車司機停車場，壬○○
        問我要不要幫他把卯○○幹掉，我就說我不可能，因為
        那時候我的手比現在還嚴重，我整隻手萎縮，那天她說
        完後，我說我不可能，她車子就開走了，硫酸桶是之前
        她就拜託我買，我沒有幫她買，就在97年6 月15、16、
        17日開庭後那天，本來壬○○要我幫忙把卯○○殺掉，
        買硫酸把卯○○溶解掉，然後她拿兩千元給我叫我買，
        那時候我還沒有買，我是97年6 月24日去買那個硫酸一
        桶。」、「（你買硫酸一桶目的？）壬○○說要把卯○○殺掉，用硫酸把卯○○溶解掉，我說我不可能，她說
        不然我幫她準備好硫酸的材料，她就拿兩千元，然後到
        97年6 月24日我沒有去買材料，她問我買了沒，我說沒
        有，她就和我一起去買硫酸，她開車載我去台北市○○
        路某間化工店買硫酸一桶七百元，是我進去買的，然後
        拜託那老闆幫我搬到壬○○的DH－3901號車後行李箱，
        然後就載到我家：臺北市○○○路○段725號1樓，.....
        ，壬○○說到時候如果要用的時候，她再過來拿。」、
        「（殺人的起因？）壬○○跟我說，要押卯○○錄音，
        壬○○說要還錢，之前壬○○向卯○○借四十五萬元，
        壬○○已經還二十萬元，只剩下二十五萬元，卯○○說
        還有利息，就利上加利到壹佰多萬元，結果有四個債權
        人就是卯○○、丁○○、甲○○，還有另外一位楊姓竹
        聯幫兄弟及蘇小姐，共四位分別向壬○○討債，卯○○
        還散布破壞壬○○名譽，說壬○○性慾無度，甲○○有
        把卯○○講的這些話錄音，再拿給壬○○聽，所以當天
        在丁○○告壬○○詐欺之偵查庭當天，那天我陪壬○○
        去開偵查庭，當時壬○○也有跟檢察官說，偵查庭開完
        庭後，丁○○和卯○○就會押走壬○○，法警有保護壬○○讓壬○○在聯合服務中心坐車，壬○○打電話報警
        ，丁○○聽到有報警就走了，之後我就陪同壬○○去甲○○家，甲○○打電話給我，告訴我說，他有卯○○到
        他家錄音的內容，裡面有一些毀謗壬○○的話，看我們
        要不要聽。我在開庭後，才陪同壬○○去甲○○拿CD片
        。」等語綦詳（見本院卷二，第57反面至58頁、第60頁
        ）。
      (6)被告庚○○於本院98年4月14日審判時結證之證述：97
        年6月24日壬○○她拿2千元給我，要我買工具，問我買
        了沒有，97年6 月24日那天我買一桶硫酸，她說她買硫
        酸是要把卯○○溶化掉，這是97年6 月24日壬○○對我
        講，....，壬○○就說那現在載我去天水路店家買一桶
        硫酸，買完硫酸後就載我回家，硫酸就放在我家臺北市
        ○○○路五段七二五號的家裡，因為我手根本沒有辦法
        抬，家裡常常有哥哥、弟弟在那裡。要是放在八德孝東
        路的家，路那就麻煩了，因為我太太在那裡，這桶硫酸
        是在97年6 月24日買的；放好之後，壬○○就開車載我
        回我臺北市○○路○段二零七巷十五號之一的租屋處等
        語綦詳（見本院卷二，第182反面至183頁）。
      (7)證人子○○於本院97年12月30日於審訊時具結證述：伊
        擔任址設臺北市○○路52之1 號拓南化工之外務，負責
        接待客人，因為當日庚○○買的硫酸屬於危險物品，需
        要登記，所以在日記帳中有記載庚○○及其身分證字號
        ；庚○○當天購買硫酸5加崙，6、7 百塊錢，因為他說
        手痛，是伊幫他提到車子後行李箱等語（見本院卷一第
        220至221頁）；證人楊永裕於97年10月30日於偵訊時具
        結證述：庚○○是伊的哥哥，伊知道伊家裡有放一桶硫
        酸，庚○○放的時候伊不知道，不過他有跟伊說會過來
        拿，但是之後沒有來拿，伊知道庚○○右手有受傷，且
        有拿伊的健保卡去看醫生，且伊沒有去聖醫、健昇、天
        明這三間醫院看過肌腱炎（見偵14658卷二 ，第73頁）
        ，此外，復有台北縣政府警察局新店分局偵查隊查訪表
        、蔡協議書寫之行事曆、天明中醫診所病歷表、診斷證
        明書、聖醫中醫診所病歷表、健昇聯合診所病歷表附卷
        足參（見偵14658卷一第217至218頁；偵14658卷二，第
        100至107頁）。是被告庚○○於97年6月24日以700元向
        子○○購買硫酸1 桶，並因庚○○右手有傷，無法提重
        物，故由子○○協助搬運上車，後該桶硫酸放置於楊永
        裕家中之事實，至堪採信。至於證人子○○於本院97年
        12月30日於審訊時具結證述：本件因為時間久了，伊沒
        有什麼印象究竟是庚○○自己開車來，還是有其他人一
        起來，而且車子的玻璃很黑，伊也看不到裡面，伊對於
        庚○○是不是從駕駛座下來也不是很有印象，伊只對車
        的型號比較有印象，是lexux ；我沒有辦法確定是庚○○拿鑰匙開後行李箱，還是有叫喊請別人開，況且買硫
        酸的人太多，是否就是被告庚○○伊沒有印象，我有可
        能因為時間太久，內容細節記錯等語（見本院卷一，第
        220至224頁），因此，證人子○○之證述對於被告庚○○是否與被告壬○○一同前往購買硫酸無法為直接之證
        明，惟依據被告庚  ○○所繪之相對位置圖（見本院卷
        一第238 頁），核與證人子○○於上開同日之證述：天
        水路是單行道，印象中庚○○來買硫酸時，車子是併排
        停車等語（見本院卷一第223 頁背面），足證被告庚○○所陳述當日之停車位置並非虛假，應堪採信。
      (8)證人戊○○於本院98年3月10日於審訊時具結證述：97
        年半年的中間左右，有看到庚○○與壬○○一起到址設
        臺北市信義區○○○路○段725號1 樓之住處，當時庚○○及壬○○開黑色的車來家裡（並指認就是偵14658 卷
        一第238背面至239頁之車子），伊不知道壬○○來家裡
        做什麼，伊只看到壬○○坐在駕駛座的位置，庚○○從
        乘客座下車兩手空空走進家裡，之後，伊就騎車出門了
        ，差不多就這個時間也看到青色的桶子等語（見本院卷
        第104至108頁）。此外，復有車籍查詢基本資料在卷可
        憑（見偵14658卷第162頁，顯示車子為lexux ，黑色）
        。是本件證人戊○○認識壬○○，且又為被告庚○○之
        兄長，是證人戊○○對於被告庚○○及壬○○當日之行
        為舉止，留意之程度及記憶之準確性，自較一般人為高
        ，況證人戊○○所言僅就當日所見為事實上之陳述，並
        未涉及任何犯罪行為，實無設詞誣攀之理，因之，證人
        戊○○之證述，憑信性頗高，堪以採信。據此，被告庚○○前往購買硫酸，係由壬○○駕車陪同前往店家，之
        後壬○○駕車併同庚○○駛回臺北市信義區○○○路○
        段725號1樓之楊永裕住處之事實，應堪採信。
      (9)證人丑○○於本院98年3月10日於審訊時具結證述：97
        年6 月24日早上九點多，伊人在台中，伊打電話給壬○○，請她去基隆收團費，同日下午，壬○○有打電話告
        訴伊，基隆的錢沒有準備好沒有收到，伊仍在台中（見
        本院卷二第109 頁背面）。是證人丑○○僅與被告壬○○以電話聯繫，並未實際碰面，是被告壬○○事後回覆
        沒有收到基隆的團費，並無法證明壬○○是否確實有親
        自前往基隆確認，縱使被告壬○○確實有前往基隆，基
        隆與被告壬○○常出沒之臺北甚或桃園間之距離，並非
        甚遠，可於數小時內往返，因此證人丑○○之證言，並
        無法作為被告壬○○與被告庚○○共同購買硫酸時不在
        場有利證明，應堪認定。
      (10)證人己○○於本院98年1月20日於審訊時具結證述：97
        年某日，是庭上這位壬○○開車帶一桶東西，裡面裝什
        麼我不知道，壬○○跟我說，她要放在我家，等一下會
        回來拿，不是庚○○帶來的，當時庚○○有在場，那桶
        東西是壬○○（證人以左手指著庭上的被告壬○○）從
        車子拿下來，我弟弟庚○○也附和說先寄放在我家等語
        綦（見本院卷二，第11至12頁）。
    2.被告壬○○坦承與被害人卯○○間存有債權債務關係，並
      因此債權債務關係，產生債務糾紛，並以被告庚○○手機
      0000000000撥打被害人卯○○手機0000000000號，且邀約
      被害人卯○○於97年6 月25日下午，在臺北市○○○路啟
      聰學校旁見面上車，核與下列證人、共同被告庚○○所述
      大致相符如下：
      (1)證人丁○○於97年10月15日於偵訊具結證述：卯○○告
        訴伊，壬○○向他借了900 多萬元，後因為卯○○為了
        要向股東交代錢的去處，有帶壬○○與甲○○見面，向
        甲○○說明他有將錢借給壬○○，6 月25日是壬○○以
        處理債務為由約卯○○，伊開車載卯○○前往與壬○○
        會合，本來先約重慶北路三段附近，後來壬○○約晚上
        六點左右打電話來更改地點至啟聰學校對面，卯○○約
        在8 點左右，下伊車前往赴約，當天卯○○有帶一個黑
        色公事包，手提包裡面我確定有一隻錄音筆，因為是伊
        拿給卯○○的，裡面應該還有支票存根以及準備要告壬○○的文件等語（見偵14658卷二 ，第37至39頁）；其
        於97年7月2日警詢時證述：壬○○於95年7 月間來店內
        向卯○○借錢，所以我認識她，她是開房屋仲介公司，
        卯○○說壬○○向他借錢來買房子藉以賺錢，總共欠了
        他約900 多萬元，剛開始壬○○與卯○○的關係不錯，
        可是在97年初起二人關係因金錢糾紛開始轉惡，97年6
        月25日，壬○○以庚○○手機0000000000號撥打卯○○
        手機0000000000號，邀約處理債務問題，且約定不得有
        他人在場，最初是約當日16時在臺北市○○○路3 段啟
        聰學校對面的全家便利商店前見面，後陸續改約18時、
        20時左右，是伊於19時40分左右載卯○○過去臺北市○○街與重慶北路路口處，當時卯○○手提黑色包包，包
        包內有要告壬○○詐欺背信之相關資料等語（見偵1465
        8卷一第71至73頁）。
      (2)證人癸○○於本院97年12月30日於審訊具結證述：伊認
        識壬○○，是有一次在甲○○那裡認識的。壬○○跟卯
        ○○間有900 多萬元的債務，不過很複雜，壬○○借了
        之後，沒有辦法還卯○○，卯○○又介紹壬○○去甲○○那裡，甲○○又借約600 萬元給壬○○，至於卯○○
        有無把債權移轉給甲○○，伊就不瞭解；卯○○有跟伊
        說97年6 月25日要跟壬○○碰頭處理債務的事情，當日
        下午4 點，伊有打電話給丁○○，丁○○說現在準備要
        載卯○○去赴約，而且聽丁○○說壬○○要求單獨會面
        ，不能叫任何人去，地點就在酒泉街、重慶北路啟聰學
        校對面全家便利商店等語明確（見本院卷一第225至227
        頁）。
      (3)證人甲○○於本院98年1 月20日於審訊時具結證述：卯
        ○○兩年前跟伊說壬○○跟他有同居關係，壬○○周轉
        不靈，先向卯○○借款800多萬元，而伊就是這800多萬
        元的金主，是卯○○拿簡耀隆的支票面額800 多萬元，
        向伊貼現，所以卯○○就把這800 多萬元的債權轉讓給
        伊，之後壬○○自己陸續又直接跟伊借了20次左右，找
        了庚○○、楊明貴等人為背書人，約有800 多萬元，伊
        總計借壬○○1600多萬元；後來因為卯○○屢次向壬○○要債不成，他們倆個就鬧的很兇。我原本也不認識庚○○，是後來壬○○帶庚○○來找伊，伊才認識，伊認
        識庚○○差不多也是兩年多，庚○○跟卯○○有在伊這
        邊發生好幾次爭吵，伊都有證據，其中二次因為互毆所
        以有向派出所報案，發生衝突的原因就是壬○○欠卯○○800 多萬元，要如何還錢的問題等語（見臺灣臺北地
        方法院97年度重訴字第79號卷二，以下簡稱本院卷二，
        第4頁背面至7頁）；其復於97年10月30日於偵訊具結證
        述：當時壬○○在八德路作房地產，說房子裝修需要現
        金，因此壬○○向卯○○借錢，於是卯○○就拿壬○○
        的票向伊調現，錢都是伊拿出來的，支票總共有1000多
        萬元，後來支票跳票，卯○○跟壬○○就鬧翻，由於卯
        ○○認為是透過他來向伊借錢，所以認為他自己有責任
        要幫我要錢回來。因為還錢的問題，卯○○跟壬○○來
        伊家10多次，有次卯○○與庚○○發生衝突，卯○○帶
        來的人要打庚○○，伊馬上就報警等語（見偵14658 卷
        二，第75頁）。
      (4)被告庚○○於本院97年11月4 日羈押庭訊問時供述：當
        天壬○○與卯○○約定約晚上7 點，結果卯○○遲到快
        45分鐘，所以壬○○就先帶伊去重慶北路高架橋，再用
        伊的電話0000000000號打給卯○○，卯○○說他快到啟
        聰學校了，壬○○就把車開走，然後過了45分鐘以後，
        壬○○就載著卯○○回到重慶北路高架橋讓伊上車等語
        （見本院卷一第58頁）。
      (5)此外，復有卯○○手機號碼0000000000、庚○○手機號
        碼0000000000通聯調閱查詢單、發票人為壬○○之支票
        5 張、楊明貴借據、楊明貴保證還款書面（保證以保險
        理賠金還款700萬元）、發票人簡德龍之支票8張、壬○○背書之支票2 張、壬○○太子不動產有限公司董事長
        名片1張、支票6張、壬○○親筆信函（其中2006.12.16
        信函中提及700萬元之保險理賠金）在卷足憑（見偵146
        58卷一第111至113、第135至138頁、第217頁；偵14658
        卷二第45至46頁、第48至53頁、第79頁背面至84頁背面
        ）。
      (6)綜上，被告壬○○因公司經營不善，向被害人卯○○借
        款，與被害人卯○○間存有鉅額之債務關係，而被害人
        卯○○現金之來源係向友人甲○○貼現借款800多萬元
        ，嗣被告壬○○無法還債，因此而使兩人心生嫌隙，關
        係急速惡化；再者被害人卯○○與被告壬○○夥同被告
        庚○○曾多次前往證人甲○○住處處理債務問題。嗣97
        年6 月25日，被告壬○○以處理債務為由，邀約被害人
        卯○○於同日16時許，在重慶北路三段附近會合，並約
        定不得有他人在場，證人丁○○駕車搭載被害人卯○○
        前往上開地點，並於日18時左右壬○○以0000000000撥
        打0000000000 號，通知更改地點為重慶北路3段啟聰學
        校對面的全家便利商店（見2008年6月25日18時05分000
        0000000 號發話給0000000000號，有通聯調閱查詢可稽
        ，見偵4658卷一 ，第135頁）；於同日19時31分，被害
        人卯○○又接獲被告壬○○使用共同被告庚○○手機撥
        打之電話（見偵14658卷一第138頁），是被害人卯○○
        手提黑色公事包，獨自徒步前往，約19時40至45分許，
        與被告壬○○在約定地點會合，且於19時45分許，被告
        庚○○在重慶北路高架橋下，進入被告壬○○駕駛該車
        之上車事實，洵堪認定。
    3.被告壬○○、庚○○復共同承上犯意及續行上開行為分擔
      之過程，即由被告壬○○使用共同被告庚○○平日使用之
      0000000000號行動電話行動電話聯絡被害人卯○○000000
      0000號行動電話，於97年6月25日8時05分22秒（通話秒數
      109秒）、同日19時01分30秒（通話秒數112秒）、同日19
      時15分55秒（通話秒數129秒），雙方約定於97年6月25日
      19時30分許，在臺北市○○○路○段啟聰學校對面的全家
      便利商店會合，洽談債務解決事宜，迨至約定時間，仍未
      見卯○○出現，壬○○乃於97年6 月25日19時31分10秒，
      以上開0000000000號行動電話與卯○○0000000000號行動
      電話連繫（通話秒數39秒）後，確認卯○○將遲到約10至
      15分鐘許，將單獨親自前來赴會，迨於同日19時45分許，
      被害人卯○○單獨與被告壬○○見面，在定上址，進入被
      告壬○○所駕上開車輛內之駕駛座右側之乘客座此時，壬○○駕車至上址不遠前之重慶北路中山高架橋下搭載等候
      接應之庚○○，庚○○自該車右後方車門上車，坐在後座
      位置，並於同日21時10分22秒許，途經北宜公路55.5公公
      里處，右轉至人煙罕至之壹條產業道路內，迨至同日22時
      29分許，該車駛離上開產業道路，沿北宜公路往宜蘭方向
      行駛之事實，業經被告2 人於本院審判時均供述綦詳，核
      與證人丁○○於97年10月15日於偵訊具結證述：當天晚上
      是壬○○為解決債務事宜，以電話聯絡卯○○見面，當時
      卯○○告訴我說，他們約定雙方不得帶其他人一起過去，
      惟當天晚6 點許，壬○○打電話更改時間，伊就開車帶卯
      ○○去圓山派出所附近公園等電話，伊及卯○○有買炒米
      粉及滷白菜當晚餐，卯○○有帶一個黑色的公事包，卯○○告訴我說，他們約定在臺北市○○○路○段啟聰學校對
      面會合，洽談債務解決事宜，伊駕車搭載卯○○於同日19
      時40分左右，在臺北市○○街與重慶北路路口處停車，卯
      ○○下車，那是最後一次見到卯○○等語（見偵14658 卷
      一，第37頁、第71頁）、其復於本院97年12月2 日到庭證
      稱：「97年6 月25日當天下午卯○○和壬○○約好見面，
      商討債務事宜，叫我開車，卯○○告訴我說，卯○○和壬○○兩人訂在下午六點見面，我開車載他到他們要見面的
      附近，大概在圓山派出所附近，卯○○有接到電話，卯○○告訴我，說壬○○還有事要再等壬○○一下，那段時間
      已經接近晚餐時間，所以我就載他到延平北路附近打包晚
      餐炒米粉魯白菜鰻魚湯，再繞到圓山派出所旁邊，坐在車
      上吃晚餐，直到晚上八點左右，卯○○才離開我的視線去
      赴約，因為卯○○告知我，兩人是單獨見面，所以我也告
      訴卯○○，因為怕壬○○誤會，所以我不會再打手機給他
      ，他也同意，直到當晚十一點左右，另外一位知道兩人要
      赴約的朋友，打電話給我，問卯○○的狀況，結果卯○○
      的手機也關機，因為卯○○告訴我，壬○○是用0000000
      000 這支手機和他聯絡，當時我身邊沒有這支手機號碼，
      所以我就開車先去載朋友，因為那時候很晚，我會怕，然
      後再回家找手機號碼，然後再到卯○○告訴我，說他們兩
      人碰面的地點，在重慶北路三段三三五巷口全家便利商店
      門口啟聰學校對面，我打一一○報警。當時是大同分局重
      慶北路派出所的杜姓員警徽章號碼：1208出面處理，但他
      告訴我，說我不是失蹤人士的親屬，也沒有目睹事件發生
      ，而且未滿二十四小時，不可報案，但我有請他作一個紀
      錄，時間已經深夜十二點左右，我請求杜姓員警用他的手
      機打電話給0000000000，杜姓員警打電話沒有人接，我很
      急，就硬著頭皮用自己的手機打這支電話給0000000000，
      結果接電話的人是庚○○，我告訴庚○○我已經報警，當
      時杜姓員警和另外一位員警也有在場聽到我和庚○○的對
      話，之後我就回家睡覺了。」等語情節大致符合（見本院
      卷一，第171至172頁），並有上開車輛之車籍查詢- 基本
      資料詳細畫面、該車於97年6 月25日21時10分22秒許，途
      經北宜公路55.5公里處，右轉至人煙罕至之壹條產業道路
      內之警方監視器拍攝所翻拍照片，與其於同日22時29分24
      秒許，該車駛離上開產業道路，沿北宜公路往宜蘭方向行
      駛之警方監視器拍攝所翻拍照片（見偵14658卷一，第162
      至165 頁）、上開0000000000號行動電話及0000000000號
      行動電話之通聯調閱查詢單等在卷可徵（見偵14658 卷一
      ，第110至117頁、第118至159頁）。
    4.證人林文通於97年6 月30日13時16分許，在臺北縣坪林鄉
      台九線55.5公里處，坪林往宜蘭方向左轉產業道路，進入
      該道路往豎井方向約50公尺處，鶯嶺13號電線桿旁，有發
      現一具無名屍，屍體成趴狀，上方有芭蕉葉等樹葉覆蓋，
      左耳有死後裂傷、右小腿有淤青、左、右手掌遭利器剁斷
      至手腕處，切口平整之事實，業據證人即目擊者林文通證
      述明確，並經臺灣臺北地方法院檢察署檢察官督同法醫相
      驗屬實，並製有臺北縣政府警察局新店分局處理相驗案件
      初步調查報告暨報驗書、勘驗筆錄與相驗屍體證明書及現
      場照片、死者照片共17張附卷可稽（見偵14658卷一 ，第
      62至63頁；臺灣臺北地方法院檢察署相驗卷宗97年度相字
      第450號，以下簡稱相驗卷，第8至21頁）。再酌證人即死
      者之家屬洪巧芳、死者之受僱人丁○○指證辨認死者確實
      係為卯○○，並製有新店分局轄內卯○○遭斷掌命案現場
      勘查報告、卯○○相驗屍體證明書、相驗報告書在卷可佐
      （見偵14658卷一 ，第64至69頁、第213至253頁；相驗卷
      第30至31頁）。是死者卯○○屍體所在位置即被告二人於
      97年6月25日21時10分22秒許，途經北宜公路55.5 公里處
      ，右轉至人煙罕至之壹條產業道路內之警方監視器拍攝所
      翻拍照片，與其於同日22時29分24秒許，該車駛離上開產
      業道路之位置大致相符。
    5.被告壬○○駕駛DH-3901 號自用小客車，與坐在副駕駛座
      上的被害人卯○○，驅車前往在重慶北路高架橋下搭載被
      告庚○○，庚○○即自該車右後門上車坐在後座，以美工
      刀抵住被害人卯○○脖子控制行動，並指示被告壬○○將
      車開往臺北縣坪林鄉○○路55.5公里之事實，雖經被告庚○○、壬○○均供承不諱，惟對於由何人下手、以何手法
      殺害被害人卯○○之過程及事後棄屍、毀壞屍體之情節，
      被告二人各執一詞，然本院查：
    (1)證人丁○○於97年10月15日於偵訊具結證述：當天晚上6
      點壬○○打電話更改時間，伊就開車帶卯○○去圓山派出
      所附近公園等電話，伊及卯○○有買炒米粉及滷白菜當晚
      餐等語（見偵14658卷二 ，第37頁）；其於97年7月2日於
      警詢中證述：伊於19時40分左右在卯○○過去台北市○○
      街與重慶北路路口處，那是最後一次見到他等語（見偵14
      658卷一 ，第71頁），是依據證人丁○○證述，死者卯○○生前食用米粉之時間應係自97年6 月25日18時起至同日
      19時40分止之期間；再被告庚○○於97年11月4 日於羈押
      庭訊問時供述：壬○○載著卯○○回到重慶北路高架橋下
      讓伊上車，時間大概是下午7 點45分許等語。是死者張浚
      於97年6 月25日18時起至同日19時40分止之期間原生前食
      用米粉及滷白菜，應堪認定。
    (2)按法務部法醫研究所（97）醫鑑字第0971101131號鑑定報
      告書，鑑定結果研判卯○○死亡原因為生前飲用酒精性飲
      料達中、高度酩酊醉意，再遭嘴部悶縊，頭部鈍擊致窒息
      、顱內出血，最後因酒精中毒、呼吸及中樞神經休克死亡
      云云（見偵14658卷二第27頁）。惟查，證人丁○○於97
      年10月15日偵訊具結證述：卯○○當天赴壬○○約時，沒
      有喝酒，雖然天氣冷的時候他有喝酒的習慣，可是他沒有
      喝酒的嗜好，伊在事後有整理卯○○的發票，卯○○當天
      沒有買酒等語（見偵14658卷二 ，第38頁）；又被告庚○○、壬○○均供述被害人卯○○當天並未喝酒，也沒有聞
      到被害卯○○身上有酒味等語（見偵14658卷一，第261至
      263頁；偵14658卷二第66頁；本院卷一第59頁背面）。再
      酌法務部法醫研究所98年4月10日法醫理字第0980001392
      號函亦補充說明：「因死者死後變化明顯，且已有體液濃
      縮... 在某種狀況下，若能排除死者生前喝酒或有糖尿病
      史之可能性，則仍無法排除胸腔內血液發酵至酒精濃度達
      常見50mg/dL，而再因死後變化，濃縮致酒精濃度高於100
      mg/d L以上檢測結果之可能性」等語（見本院卷二第193
      至194頁），基此，被害人卯○○97年6月25日當天即便生
      前未飲用大量酒類，亦可能因死者死後變化明顯，且已有
      體液濃縮及胃內食物發酵造成酒精濃度超過標準值，況且
      ，本件死亡時間係97年6月25日晚上，至發現時為97年6月
      30日13時16分許，迄至解剖日止，已有一段死後變化明顯
      發酵期間，可見本案死者生前是否飲用大量酒精飲料，而
      導致酒精中毒為死亡原因之一，既無相關證據作為佐證，
      另按上開鑑定報告書說明：「死者胃部含有未消化米粉之
      半固態胃內容物約350克推定食入之食物已達1小時左右後
      死亡」，綜上，死者卯○○之死亡時間至少是在97年6 月
      25日20點40分之後，至同日97年6 月25日22時29分許止，
      是本件自難認被告2 人有強灌死者卯○○酒類至中、高度
      酩酊醉意之程度，是鑑定書就此部分，尚乏積極證據作為
      佐證，應難遽採為被告2 人不利之認定。又依據上開鑑定
      報告書：「死者頸部皮下無明顯皮下出血，頸部之舌骨、
      甲狀軟骨及氣管無骨折」等語（見偵14658卷二 ，第25頁
      背面），倘若依被告庚○○所言被害人卯○○係被告壬○○拉緊套在被害人卯○○脖子上之鐵絲勒斃致死者，則本
      件必會在被害人卯○○屍體上留下鐵絲繞頸之烙印，惟依
      據上開鑑定報告書之鑑定結果，並未顯示被害卯○○頸部
      皮下有明顯皮下出血等情狀，是庚○○所辯本件係被告壬○○拉緊套在被害人卯○○脖子上之鐵絲勒斃致死，要非
      無疑。
    (3)查車號DH-3901號車輛於97年6月25日21時10分許，自北宜
      公路55.5K處宜蘭往坪林方向右轉產業道路，同日22時29
      分許駛離該產業道路，有台北縣坪林鄉台九縣55.5公里處
      與產業道路路口監視錄影畫面翻拍相片3張附卷足參（見
      偵14658卷一，第163至165頁），是被告2人與死者卯○○
      停留於該地約1 小時許，洵屬明確。至於被告壬○○雖辯
      稱被害人卯○○與被告庚○○在上開棄屍地點下車吵架，
      約莫過一小時，未見被害人卯○○上車，伊不敢多問被告
      庚○○與被害人卯○○之去處云云，然查，被告壬○○於
      97年8月5日於警詢時供述：伊一直開到偏僻的山區，停車
      後庚○○就叫伊下車，伊下車後就站在車旁邊，過了五分
      鐘，庚○○又叫伊上車，伊上車後就看到庚○○將死者卯
      ○○拖下車，當時卯○○還是活的，當時因為天色昏暗也
      沒有路燈，伊不知道發生了什麼事情，一個小時過後，庚○○獨自回到車上等語（見偵緝卷第8 至10頁）；其復於
      97年8月5日於偵訊時供述：庚○○指示開到一段路的路旁
      ，叫伊停車，他叫伊下車，又叫伊上車，上車後他跟卯○○還在吵，後來庚○○就將被害人拉下車並拖到陰暗的地
      方，伊完全不知道他們在作何事，之後庚○○一個人回到
      車上等語（見偵緝卷第31至32頁），是根據被告壬○○上
      開供述以觀，其當場既明知被告庚○○與被害人卯○○激
      烈爭吵，亦見被告庚○○將被害人卯○○拖下車一小時後
      才見被告庚○○獨自回車上，則該處地點昏暗，並有上開
      照片在卷可佐，是依據一般人之常理推斷，被告庚○○與
      被害人卯○○既有激烈爭吵，並有肢體上的拉扯，則該2
      人有出聲打架受傷之機率甚高，因此，被告壬○○不可能
      單獨一人在荒郊野外，停車地點偏僻又黑暗之處，僅見被
      告庚○○獨自回車內，卻毫不留意、不懷疑被害人卯○○
      之人身安全之理，是被告壬○○所供述，顯與常情有悖，
      殊難採信。
    (4)被告壬○○與卯○○間存有鉅額之債務關係，嗣被害人卯
      ○○屢向被告壬○○催討，致使兩人關係逐漸惡化，案發
      當日壬○○便是以解決債務為由，邀約被害人卯○○見面
      ，詳如上述。再者，證人丁○○於警、偵訊時均證述：卯
      ○○赴約當天有帶手提黑色包包，裡面有一台錄音機，是
      伊準備的，還有支票存根及準備要告壬○○背信的文件，
      且本件發生之後，伊處理卯○○遺物時，並沒有看到相關
      文件等語（見偵14658卷一第71頁；偵14658卷二第38頁）
      核與被告庚○○於警、偵、審訊時均供述：卯○○隨身之
      黑色公事包由壬○○取走，裡面有支票影印本、還有一台
      MP3 之供述情節亦大致相符（見偵14658卷一第188頁、第
      204頁；偵14658卷二第66頁；本院卷一第59頁背面；本院
      卷二第189 頁背面）。水又綜觀本案全部卷內之證據資料
      ，死者卯○○隨身之黑色公事包，並未尋獲，且被告庚○○與被害人卯○○並無任何債權債務關係；再者，死者卯
      ○○赴約當日目的係要與被告壬○○處理債務，依常理必
      有攜帶與債務人即被告壬○○債務有關之資料前往見面，
      況且，上開債務有關資料對於被告庚○○而言並無價值可
      言，但對於被告壬○○係證明其債務關係之重要文件，文
      件之滅失對於被告壬○○最為有利；更甚者，被害人卯○○屢向被告壬○○催討債務，致使被告壬○○心生不滿，
      復據證人癸○○於97年10月15日於偵訊時具結證述：卯○○與壬○○有債務關係，後來他們有發展出曖昧的關係，
      伊有聽過甲○○偷錄卯○○自己與他的對話，卯○○有承
      認與壬○○有一起去泡溫泉，有男女朋友的關係等語（見
      偵14658卷二第40頁）；證人乙○○於本院98年2月10日審
      訊時具結證述：卯○○對壬○○提訴訟時，有收到一些資
      料說卯○○與壬○○有男女關係的傳真資料，內容大致就
      是講壬○○的一些男女之間的感情，沒有指名是誰，也沒
      有具名，裡面有寫一些不堪入耳難聽的話，壬○○聽了也
      很生氣等語（見本院卷二，第55頁）。因此，被害人卯○○與被告壬○○除了金錢上的糾葛外，亦有複雜的感情層
      面因素存在，足見被告壬○○相較於被告庚○○，更具備
      殺害被害人卯○○之動機起因、得利目的，準此，被告庚○○此部分所辯，應屬有據。
    (5)至於被告庚○○於偵、審中供述被害人卯○○頭部之鈍傷
      ，為伊用左手將卯○○屍體拖下車時，因伊右手沒有力氣
      ，所以死者跌落車下，該車地面為水泥地或柏油路面，打
      到死者的頭部，伊沒有用鈍器打卯○○等語（見偵14658
      卷一第263頁；偵14658卷二第65頁；本院卷一第59至60頁
      ）。經查，被告庚○○患有右上背及右臂疼痛無法舉高、
      右指麻木等症狀，經診治為肌膜炎、肩關節周圍炎，該症
      狀將導致施力時因疼痛而難以施力之事實，並有復有中央
      健康保險局97年12月19日健保醫字第0970045255號函、天
      明中醫診所病歷表、中央健康保險局臺北分局98年2月12
      日健保北費三字第0980020521號函、中央健康保險局醫療
      費用付款通知書、天明中醫診所診斷證明書、聖醫中醫診
      所病歷表、健昇聯合診所病歷、台北分局總額支付制度資
      訊共享架構流程圖、97年4-6 月中醫門診總額支付制度各
      區預算總額及每點支付金額表、中央健康保險局臺北分局
      98年5月1日函等附卷可稽 (見本院3627卷第29至32頁、第
      50-51頁、第53至64頁、第79至80頁、第93至97頁)，足認
      被告庚○○此部所辯，應堪採信。復依現場相片所示地面
      確為堅硬柏油路面之事實（見偵14658卷一 ，第26頁），
      被害人卯○○由車內座位，被告庚○○一直以左手持美工
      壓放對準被害人卯○○脖子喉嚨處，續由壬○○與卯○○
      談判破裂，乃由被告壬○○與被告庚○○共同以不明方式
      悶縊卯○○窒息休克死亡，被告庚○○下車打開右前車門
      ，被告壬○○自駕駛座向右推被害人卯○○屍體下車，由
      站立在該車右前車門外之被告庚○○接應拖拉已氣絕之被
      害人卯○○屍體，惟因被告庚○○手臂宿疾無力，致使卯
      ○○屍體下半身及腳部卡在駕駛座右側乘客座位下方腳踏
      板處，而卯○○屍體上半身及頭部掉落車下地上碰擊，因
      而卯○○屍體頭部嚴重受創，亦經被告庚○○於本院供述
      綦詳，是被害人卯○○在車內死亡，且其頭部嚴重受創係
      上開方向、位置、角度碰擊該地面上堅硬柏油路面之鈍傷
      ，堪以認定。況被告庚○○雖據證人甲○○證述有與被害
      人卯○○發生過肢體衝突，但被害人卯○○與被告壬○○
      上開錯綜複雜之關係，對照被告庚○○單純相較之下，被
      告庚○○並無強烈置被害人卯○○於死地之動機，是被告
      庚○○此部分所辯，堪以採信。
    (6)被告庚○○復稱伊將屍體拖下車後放在車旁，又因為伊手
      受傷，沒有辦法幫忙毀屍，便由被告壬○○右手持美工刀
      將卯○○手掌砍斷，砍斷方式為以腳押住死者的手用美工
      刀一刀一刀切斷，約花了45分鐘到1 個小時，再以美工刀
      將死者衣物剝除，最後再由伊拉卯○○左腳，壬○○拉右
      腳，將卯○○屍體拖到距離車子5 至10公尺旁之芭蕉樹丟
      棄，之後伊再以芭蕉樹樹葉遮蔽等語（見偵14658卷一 ，
      第187頁、第261頁；本院卷二第187頁、第188頁背面至18
      9 頁）。然查，本院參酌法務部法醫研究所（97）醫鑑字
      第0971101131號鑑定報告書說明：「外傷證據：雙手臂於
      上臂遠端，左、右上臂有皮下挫傷；斷掌遠端：組織間有
      死後切割痕，生前出血反應不明顯。... (2)近端有砍切痕
      ... (3)骨頭呈碎裂及銳面砍切痕明顯。(4)局部組織有切割
      痕；死亡經過研判：死者經解剖發現左手腕有嘗試性切割
      痕，雙手掌於橈、尺骨遠端、腕股近端有切割痕，遠端手
      掌有砍切痕及局部腕骨碎裂，因無生活出血反應，支持為
      死後砍切，由砍切骨質橫斷狀，支持有人工砍、切及局部
      組織切割之工具痕跡。」等語（見偵14658卷二，第24 頁
      背面至26頁背面），是本件依據上開鑑定報告書所示被害
      人卯○○左、右上臂有皮下挫傷，而挫傷乃因擠壓所造成
      ，足徵被告庚○○所供述：被告壬○○以腳押住死者的手
      之情節，若非確有其事，實難以憑空捏造；再者，依據該
      鑑定報告書所載，被告張俊原雙掌乃以切割方式肢解，而
      死者死亡時間推測為20時40分之後，案發當天為農曆5 月
      22日21時10分22秒許起至同日22時29分許止，現場為偏僻
      之山區○○○路燈之架設，且為一片漆黑，並有現場照片
      在卷可徵。因此，本件切割被害人張俊原雙掌地點，假使
      未有外來燈光照射，應為一片漆黑，足見被害人張俊原雙
      掌遭切割之地點，應為車輛燈光所及之處，否則動手切割
      之人，難以準確掌握下刀部位，復參被告壬○○一再強調
      ，案發當天天色昏暗，被害人卯○○與被告庚○○離開車
      子約一個小時的這段期間，都留在車內未離開，並在車內
      聽音樂看筆記本等語以觀（見本院卷一第64頁），故據被
      告壬○○之說法顯示車內燈光通明，相對應之下車外燈光
      所及之處，將更為清晰，若在車內豈會未留意到被害人卯
      ○○在車輛燈光所及之處遭肢解雙掌之理，況被告壬○○
      與被害人卯○○間有債務關係，被害人卯○○的死亡消失
      對於被告壬○○來說較有實益，且指紋為重要之專屬一人
      獨有之印記，割除雙掌使指紋難以被取得，檢調人員便需
      以較繁複之方式，如DNA 鑑定，始可特定死者身分，可給
      予犯案者較多之時間思考如何掩飾真相、躲避追緝之機會
      拖延時間，是被告壬○○所言與常情不符，應無可信。
    (7)又證人寅○○於本院98年3 月13日時審訊時具結證述：庚○○跟伊說，他會讓壬○○先到金門、馬祖，再轉到大陸
      去，大陸那邊有他堂哥會接應等語（見本院卷二第155 頁
      ）；證人丑○○於本院98年3 月10日於審訊時具結證述：
      97年7月5日壬○○試圖出國前往大陸，後被警方攔下而未
      成功，之後，更遭通緝等語（見本院卷二第110 頁背面至
      111 頁），亦為被告壬○○於本院審時所是認。是本件被
      告壬○○於案發後即有出國之舉，是被告庚○○指述共同
      被告壬○○立即開啟該車內燈光，並打開右前車門、右後
      車門，俾便車內燈光能照耀到該車右側旁之路地上卯○○
      屍體，以利將卯○○身上衣物脫掉褪去，因自己手傷無力
      ，乃由被告壬○○持上開美工刀將卯○○之雙腕部遠端切
      割下雙掌，並由伊協助棄屍之供述，應堪採信。
    (8)被告庚○○於本院97年11月4日於審訊時供述：在棄屍現
      場停車後，伊用左手拿美工刀架在卯○○脖子上，因為伊
      坐在卯○○的正後方，所以卯○○就沒有辦法動，之後壬○○就叫卯○○兩手往背後交叉，用鐵絲把卯○○的雙手
      綁起來，伊之後又把另一捆鐵絲連同椅子墊套住卯○○脖
      子，伊本來打算下車讓壬○○與卯○○兩人談談，不過在
      伊下車前，壬○○離開駕駛座，改坐到右後座，卯○○後
      面，伊就改坐在左後座，壬○○旁邊，然後壬○○就跟卯
      ○○交談了15分鐘左右，結果卯○○突然不說話了，伊檢
      查後發現卯○○已死亡云云（見本院卷一第58頁背面至59
      頁），互核比較與被告壬○○於偵、審中均堅稱：在車上
      卯○○雙手雙腳都可以活動，沒有被綁手，是庚○○控制
      卯○○的行動自由，之後，庚○○與卯○○二人下車吵架
      ，伊完全不知發生何事情云云（偵14658卷一第262至263
      頁；本院卷一第63頁），是被告二人所供述之情節出入甚
      大，但被告2 人唯一相同之處：即為被告庚○○以美工刀
      抵住被害人卯○○脖子，並控制其行動自由；再者，死者
      卯○○屍體上並未發現明顯之鐵絲綁痕或勒痕，亦有上開
      鑑定報告書可佐，況且本件亦未尋獲被告庚○○所述之上
      開鐵絲等物，因此，本件是否確有鐵絲綑綁之事實存在，
      尚無積極證據可佐，惟查本件在死者卯○○屍體上左手前
      腕區有抵抗銳器傷之情節，亦有鑑定報告書可徵（見偵14
      658卷二 ，第26頁）。是死者卯○○在車內期間，由被告
      庚○○以美工刀抵住死者卯○○脖子，控制死者卯○○行
      動，與實情相符，被告庚○○此部分所辯應為可信。
    (9)此外，復有卷內檢附之本院通訊監察書及電話附表、臺北
      縣政府警察局鑑驗書、臺北縣政府警察局新店分局搜索暨
      扣押筆錄及扣押物品目錄表、臺北縣政府警察局新店分局
      函、通訊監察聲請表、搜索票聲請書、機票申請書、專案
      偵查報告、通聯調閱查詢單0000000000、0000000000，監
      察電話0000-000000、0000-000000譯文、新店分局偵查隊
      查訪表、行事曆上之紀錄、臺北縣政府警察局新店分局97
      年8 月25日北縣警店偵字第0970040996號函及其檢附卯○○遭斷掌棄屍命案現場勘查報告及相關附件、搜索票、扣
      押物品目錄表、證人甲○○之名片、相關票據、被告壬○○名片、書面資料、天明中醫診所病歷表、診斷證明書；
      聖醫中醫診所病歷表；健昇聯合診所病歷表、臺北縣坪林
      鄉台九縣55.5公里處與產業道路路口監視錄影畫面翻拍相
      片、97年警聲搜字第1078號卷第4 至14頁專案偵查報告、
      電話查詢紀錄表、新店分局函、搜索票及搜索扣押筆錄、
      扣押物品目錄表、中華電信公司北區客戶服務處桃園客服
      中心受理查詢電話使用者資料記錄單、臺北縣政府警察局
      新店分局97年7 月30日北縣警店偵字第0970038137號函、
      7年7月1 日新店分局偵辦坪林無名男屍殺人棄屍案專案會
      議記錄、新店分局0630訪查報告表、車籍查詢- 基本資料
      詳細畫面、臺北縣政府警察局新店分局石嘈派出所監看錄
      影查抄表、臺北縣政府警察局鑑識中心現場勘查紀錄表、
      證物清單、相關證物照片、新店分局0630案專案查訪報告
      、新店分局處理相驗案件初步調查報告暨報驗單、現場採
      證照片、勘 (相)驗筆錄、相驗屍體證明書、解剖筆錄、
      中央健康保險局97年11月21日健保醫字第0970042776號提
      供保險對象楊君 (Ｚ000000000)就醫紀錄、扣押物品清單
      97年度藍保管字第2291號【行動電話】、臺北縣政府警察
      局新店分局97年12月2日北縣警電偵字第0970058972號函
      檢送庚○○殺人案之鑑驗書影本、臺灣大哥大資料查詢、
      中華電信資料查詢、臺灣固網資料查詢、速博資料查詢、
      大眾電信資料查詢、被告庚○○手繪之相對位置圖、新店
      分局98年1月8日北縣警電偵字第0980000592號函檢陳庚○○、壬○○涉嫌殺人案之硫酸照片3 張及扣押筆錄及扣押
      物品目錄、新店分局扣押筆錄【受執行人楊永裕】、臺北
      市政府警察局信義分局98年2月10日北市營信分刑字第098
      30292500號函覆97年6 月24日下午6時至7時間在本轄永春
      里8 鄰忠孝東路5段725號附近當地里民之所有監視錄影資
      料、法務部電信資訊查詢系統（威寶）電信使用者資料查
      詢單、法務部法醫研究所法醫理字第1980001392號函在卷
      可稽（見偵14658號卷一，第8 至10頁、第12至13 頁、第
      20至23頁、第49至61頁、第110至159頁、第166至168頁、
      第217至253頁；偵14 658號卷二，第1至8頁、第14至17頁
      、第78至97頁、第100至107頁；偵緝卷，第19至20頁；臺
      灣臺北地方法院檢察署97年度警聲搜字第1078號，以下簡
      稱聲搜1078卷，第8 至15頁；警卷，第12至18頁、第22至
      23頁、第32頁、第34至38頁、第46至52頁；相驗卷，第4
      頁、第21頁、第8至20頁、第30頁；本院卷一，第149至15
      3 頁、第201頁、第203至206頁、第210至216頁、第238頁
     、第290至297頁；本院卷二，第76至78頁、第141 至142頁
     、第169至170頁、第193至194頁）。復有證人翁瑞萍97年7
     月04日警詢筆錄、證人洪巧芬97年7月02日警詢筆錄、目擊
     證人林文通97年6月30日偵訊筆錄、證人即死者家屬洪巧芬
     、家屬張盈梓、家屬辰○○於97年9月12日於偵訊筆錄在卷
     可佐（見偵14658卷一，第24至27頁、第64至66頁；相驗卷
     ，第19頁、第28至29頁）
    (10)綜上，被害人卯○○死亡時間至少是在97年6 月25日20時
      40分之後，而被告壬○○駕駛之DH-3901 號車於同日21時
      10分進入棄屍地點，並於同日22時29分離去，且被告壬○○在車上談判期間，由被告庚○○以美工刀抵住被害人卯
      ○○脖子喉嚨處控制卯○○行動，續由被告壬○○與卯○○談判破裂，乃由壬○○與庚○○共同以不明方式悶縊卯
      ○○窒息休克死亡才罷手。嗣被告壬○○與被告庚○○為
      圖毀屍滅證棄屍方便，即基於損壞、遺棄屍體之犯意聯絡
      ，由被告庚○○下車打開右前車門，被告壬○○自駕駛座
      向右推卯○○屍體下車，由站立在該車右前車門外之被告
      庚○○接應拖拉已氣絕之卯○○屍體，惟因被告庚○○手
      臂宿疾無力，致使卯○○屍體上半身及頭部掉落車下，卯
      ○○屍體頭部直接撞擊該產業道路柏油路面，而卯○○屍
      體下半身及腳部卡在駕駛座右側乘客座位下方腳踏板處，
      此時，被告壬○○下車與被告庚○○合力拖卯○○屍體下
      車，並置放在該車旁右側，詎該地無路燈、天色極昏暗，
      壬○○立即開啟該車內燈光，並打開右前車門、右後車門
      ，俾便車內燈光能照耀到該車右側旁之路地上卯○○屍體
      ，以利將卯○○身上衣物脫掉褪去，並由被告壬○○與被
      告庚○○合力將卯○○身上衣物脫掉褪去全裸，因被告庚○○手傷無力，乃由被告庚○○把風，被告壬○○持上開
      美工刀將卯○○之雙腕部遠端切割下，致卯○○屍體因而
      受有右手手腕近端切除並在軟骨區留有切傷，腕骨近端局
      部腕關節軟骨並存留，局部2.5 公分淺切割傷於表層皮膚
      ，而左手手腕於橈尺關節遠端連皮膚有切割傷2 公分，腕
      關節遠端殘缺之雙掌割下之事實，堪以認定。
    6.被告壬○○將斷掌放入小型塑膠袋內、衣物放在大的黑色
      塑膠袋內，均放在車子後行李箱中，黑色公事包及手機則
      放在副駕駛座，美工刀放在後座，被告壬○○駕車搭載被
      告庚○○循北宜公路往宜蘭方向，沿路第一次在北宜公路
      63公里處由伊丟棄一隻斷掌，那個地方是一個崁腳，第二
      次在64.5公里處再丟棄另一隻斷掌，那邊的坡度比較小，
      之後，被告2 人到達宜蘭火車站，因為沒錢，所以向認識
      的計程車司機借了500 元去加油，加油回來後伊就去攬客
      ，後來有一個人要搭乘，被告庚○○向他收700 元，就由
      告壬○○駕車，被告庚○○坐在駕駛座旁右側乘客座位，
      該名乘客坐後排乘客座位上，自宜蘭火車站前出發，至三
      重市區處目的地時，該名乘客下車後，復由被告壬○○駕
      該車搭載被告庚○○，自上開三重市區處往臺北市○○區
      ○○路4段207巷15號之1租屋處，並於97年6月26日凌晨3
      時17分許，駛抵該八德路4 段207巷15號之1租屋處附近停
      車，庚○○乃下車徒步返回上開租屋處休息，而被告壬○○則獨自駕車離去，至於上開美工刀、其餘卯○○之衣物
      、手機、公事包等物則遺留在車內，並由被告壬○○駕車
      帶走，嗣被告壬○○在不詳地點將上開美工刀、其餘卯○○之衣物、手機、公事包等物棄置滅失，業據被告庚○○
      於警、偵、審訊時供述綦詳（見偵14658卷一，第187至18
      8 頁、第191至192頁、第205頁；偵14658卷一，第67頁；
      本院卷一第59頁背面；本院卷二第187 頁）。復有被害人
      卯○○手機通聯調閱紀錄，97年6月25日19時31分受話000
      0000000號，地點係在台北市○○街附近，於同月26日0時
      10分至24分，無論收、發話，地點均顯示在宜蘭縣，此時
      被害人卯○○早已遇害，嗣於同月26日11時18分發話地點
      又出現於台北市，顯然手機係由他人所取走，況被告庚○○以證人身分具結證述：壬○○帶走手機後還告訴伊，有
      故意發話出去等語（見本院卷二，第189 頁背面），是被
      害人卯○○上開手機應係被告壬○○取走無訛。再者，被
      害人卯○○之斷掌一隻確實在北宜公路64.5公里處發現，
      是關於丟棄斷掌之事實，被告庚○○所言非虛，足以採信
      。再者，被害人卯○○所有黑色公事包裡面之東西，縱然
      與被告壬○○之債務無關，在被告壬○○未確認無關前，
      該黑色公事包對於被告壬○○而言，應係為可以證明其債
      務之重要證物，基此，被告壬○○取走得利之動機、目的
      為最大得利者，況被告庚○○又做出要求路邊停車，並開
      啟該車之後車廂怪異舉動，被告壬○○不可能絲毫不加以
      注意被告庚○○究竟在作何事，是被告壬○○諉稱不知，
      乃係卸責之詞，被告庚○○此部分所述與事實、經驗法則
      情相符，應為可信。
  (二)綜上所述，被告庚○○、壬○○上揭共謀殺害被害人卯○○
    、共同損壞、遺棄屍體之犯行，其事證明確，堪以認定，自
    應依法論處。
乙、被告庚○○犯詐欺得利罪之犯行部分：
  (一)上揭事實，業據被告庚○○於偵訊、審判時均坦承不諱（見
    見臺灣臺北地方法院檢察署97年度偵字第24362 號，以下簡
    稱偵24362 卷，第4至5頁；臺灣臺北地方法院97年度易字第
    3627號，以下簡稱本院3627卷，第38頁背面、第72頁背面）
    ，另案被告楊永裕亦於偵訊中坦承確有將其健保卡出借予被
    告使用等語（見偵24362卷第5頁），復有中央健康保險局特
    約醫事服務機構門診醫療服務點數及醫令清單、醫療費用付
    款通知書、聖醫、天明中醫及健昇診所97年6 月申報保險對
    象楊永裕健保資料明細表、台北分局總額支付制度資訊共享
    架構流程圖、7年4-6月中醫門診總額支付制度各區預算總額
    及每點支付金額表（提示本院卷二，第63至64頁、第172 至
    174頁），中央健康保險局97年12月19日健保醫字第0970045
    255 號函、天明中醫診所病歷表、中央健康保險局臺北分局
    98年2 月12日健保北費三字第0980020521號函、中央健康保
    險局醫療費用付款通知書、天明中醫診所診斷證明書、聖醫
    中醫診所病歷表、健昇聯合診所病歷、台北分局總額支付制
    度資訊共享架構流程圖、97年4-6 月中醫門診總額支付制度
    各區預算總額及每點支付金額表、中央健康保險局臺北分局
    98年5月1日函等附卷可稽（見本院3627卷第29至32頁、第50
    至51頁、第53至64頁、第79至80頁、第93至97頁），足認被
    告庚○○任意性自白核與事實相符，應堪採信。
  (二)是本件事證明確，被告庚○○犯詐欺得利罪之犯行部分，應
    堪認定，應依法論科。
丙、論罪科刑
  (一)核被告庚○○、壬○○就共謀殺害被害人卯○○、共同遺棄
    屍體之所為，均係犯刑法第271條第1項之殺人罪、同法第24
    7條第1項之遺棄屍體罪。又被告兩人就上開犯行有犯意聯絡
    及行為分擔，皆為共同正犯。被告兩人共同損壞被害人屍體
    後，並加以遺棄，其損壞、遺棄屍體之行為均侵害同一法益
    ，應論以情節較重之遺棄屍體罪。至於被告兩人同前往購買
    硫酸，預備殺人之準備行為，為事後殺人行為所吸收，不另
    論罪。被告兩人所犯上開殺人罪、棄屍體罪間，犯意各別，
    罪質互異，應分論併罰，爰分別論處如主文所示之刑。
  (二)查被告庚○○持用另案被告楊永裕之健保卡，冒用另案被告
    楊永裕之身分，使得上開診所誤認被告庚○○即係楊永裕而
    准許其以健保身分看診，並由中央健康保險局臺北分局代付
    醫療費用總計2,539 元詳如後附表所示，而被告庚○○因此
    僅需支付自付額，而獲得免付2,539 元醫療費用之不法利益
    ，核其所為，係犯刑法第339條第2項之詐欺得利罪。然被告
    庚○○上揭詐欺得利犯行均係於密切接近之時、地實施，侵
    害同一法益，各行為之獨立性極為薄弱，依一般社會健全觀
    念，難以強行分開，在刑法評價上，以視為數個舉動之接續
    施行，合為包括之一行為予以評價，較為合理，應屬接續犯
    ，而為包括之一罪。又被告有如事實所示之犯罪科刑及執行
    情形，有卷附之臺灣高等法院被告前案紀錄表可稽，其於上
    開有期徒刑執行完畢後5 年內，再故意犯本件有期徒刑以上
    之罪，為累犯，應依刑法第47條第1 項規定，加重其刑。
  (三)茲審酌被告壬○○僅因與被害人卯○○債務糾紛，不循合法
    途徑解決，竟邀集被告庚○○共同謀殺被害人，嗣因債務談
    判不攏，進而基於殺人之犯意聯絡及行為分擔，由被告2 人
    共同下手殺害死者，殺害死者後，被告壬○○竟以美工刀利
    器切斷被害人雙掌，並剝光被害人身上所著之衣物，與被告
    庚○○同將被害人赤裸遺棄於荒郊野外，欲掩飾所犯罪行，
    手段兇殘，惡性重大，所為不僅剝奪被害人之寶貴生命，且
    對社會生活之安定性亦造成嚴重之危害，任何具有良知之人
    見被害人此狀，應均難以忍受；再者，被告壬○○甚曾試圖
    潛逃出境未果，且犯後藉辭狡飾卸責，毫無悔意，對於本件
    犯罪情節均推諉不知，亦不予被害人求生之機會，嗣又為圖
    棄屍，基於損壞屍體之犯意，持刀切割被害人雙掌，致被害
    人屍體因而受有右手手之雙腕部遠端切割下腕近端切除並在
    軟骨區留有切傷，腕骨近端局部腕關節軟骨並存留，局部2.
    5 公分淺切割傷於表層皮膚，而左手手腕於橈尺關節遠端連
    皮膚有切割傷2 公分，腕關節遠端殘缺之雙掌割下，並拖行
    屍體至距該停車地點後方5 至10公尺許，棄置該處，並共同
    以該產業道路旁之芭蕉樹葉覆蓋卯○○屍體，企圖令人無法
    辨識死者身分並掩飾渠犯罪跡證之手段凶殘，惡性重大；又
    被告庚○○有如事實所示之犯罪科刑及執行情形，有卷附之
    臺灣高等法院被告前案紀錄表可稽，其於上開有期徒刑執行
    完畢後5 年內，再故意犯本件有期徒刑以上之罪，為累犯，
    均應依刑法第47條第1 項規定，各加重其刑。再被告庚○○
    與被害人並無深仇大恨，竟協助被告壬○○控制被害人行動
    自由，使被害人無從抵抗，進而共同下手殺害死者後，並共
    同棄屍，惡性誠屬重大，況於偵查時更為不實之陳述，干擾
    犯罪之偵查方向，犯罪情節亦屬重大，惟念其於偵查、審判
    時供坦部分實情，並有悔悟之意，暨參酌被告2 人各自與被
    害人債務關係、起因利得、行為惡性重大、自我良心反省、
    犯行坦認程度、犯罪之動機、目的、手段之輕重，被告犯罪
    後表示悔意與否等一切情狀，爰分別量處如主文所示之刑，
    其中殺人罪量處無期徒刑部分，併依刑法第37條第1 項之規
    定宣告褫奪公權終身，並依刑法第51條第4、5款之規定，各
    定其應執行之刑。被告壬○○，行兇後意圖掩飾罪行，湮滅
    相關證據，且僅因為債務糾紛，即剝奪他人生命，嚴重危害
    社會秩序，有永久剝奪自由與社會隔離之必要，並宣告褫奪
    公權終身，以示懲儆。又本院審酌被告庚○○犯殺人罪之性
    質，認有褫奪公權之必要，並諭知褫奪公權拾年。
  (四)扣案之硫酸一桶，供被告庚○○、壬○○共同犯罪預備之用
    ，且為被告2 人共同所有，爰併依刑法第38條第1項第2款規
    定宣告沒收之。至於被告2 人犯罪所用之美工刀利器並未扣
    案，且依據被告庚○○供述，顯與被害人衣物一併遭被告壬○○丟棄等語（見偵14658卷二 ，第67頁），是該物既已滅
    失，為避免日後執行上之困難，爰不諭知宣告沒收，附此敘
    明。
  (五)至於本院97年度易字第3627號係檢察官追加起訴案件，被告
    庚○○並未選任辯護人，是涂惠民律師並未擔任此部分辯護
    人（見本院3627卷第73頁），特此敘明。
據上論斷，應依刑事訴訟法第299條第1項前段、刑法第28條、第
271條第1項、第247條第1項、第339條第2項、第37條第1項、第2
項、第47條第1 項、第38條第1項第2款、第3項、第51條第4款、
第5款判決如主文。
本案經檢察官葉惠燕到庭執行職務。
中    華    民    國    98    年    6   月    18      日
                  刑事第十九庭審判長法  官  施添寶
                                    法  官  紀文惠
                                    法  官  吳俊龍
以上正本證明與原本無異。
如不服本判決應於收受本判決後10日內向本院提出上訴書狀，並
應敘述具體理由，如未敘述上訴理由者，應於上訴期間屆滿後20
日內補提理由書狀於本院（均須按他造當事人之人數附繕本）「
切勿逕送上級法院」。告訴人或被害人如對於本判決不服者，應
具備理由請求檢察官上訴，其上訴期間之計算係以檢察官收受判
決正本之日期為準。
                                    書記官  陳弘文
中    華    民    國    98    年    6   月    18      日
附錄本案論罪科刑法條全文中華民國刑法第271條（普通殺人罪
）殺人者，處死刑、無期徒刑或10年以上有期徒刑。
前項之未遂犯罰之。
預備犯第 1 項之罪者，處 2 年以下有期徒刑。
中華民國刑法第247條
（侵害屍體罪、侵害遺骨遺髮殮物遺灰罪）損壞、遺棄、污辱或
盜取屍體者，處6月以上5年以下有期徒刑。
損壞、遺棄或盜取遺骨、遺髮、殮物或火葬之遺灰者，處5年以
下有期徒刑。
前二項之未遂犯罰之。
中華民國刑法第339條
（普通詐欺罪）意圖為自己或第三人不法之所有，以詐術使人將
本人或第三人之物交付者，處5年以下有期徒刑、拘役或科或併
科1千元以下罰金。
以前項方法得財產上不法之利益或使第三人得之者，亦同。
前二項之未遂犯罰之。
附表
註1：天明中醫診所，址設臺北市○○區○○路337號。
註2：健昇診所，址設臺北市○○區○○路369號1樓、2樓。
註3：聖醫中醫診所，址設臺北市○○路243號、245號。
註4：點數及核付點值，以中央健康保險局台北分局98年2月12日
     函及其檢附等資料為準（見本院97年度易字第3627 號卷第
     50至51頁、第53至54頁、第53至54頁、第77至81頁、第91
     至110頁），且經被告同意以檢察官提出者為準（見同上卷
     第74頁）。
┌──┬────┬────┬───────────────┐
│編號│診所名稱│看診日期│點數  ×核付點值  ＝詐得款項  │
│    │        │        │                    (新台幣)  │
├──┼────┼────┼───┬─────┬─────┤
│1   │天明中醫│97年6月 │1080  │ 0.863569 │933元     │
│    │診所    │20日    │      │          │          │
│    │        │        │      │          │          │
├──┼────┼────┤      │          │          │
│2   │天明中醫│97年6月 │      │          │          │
│    │診所    │21日    │      │          │          │
│    │        │        │      │          │          │
├──┼────┼────┤      │          │          │
│3   │天明中醫│97年6月 │      │          │          │
│    │診所    │23日    │      │          │          │
│    │        │        │      │          │          │
├──┼────┼────┤      │          │          │
│4   │天明中醫│97年6月 │      │          │          │
│    │診所    │28日    │      │          │          │
│    │        │        │      │          │          │
├──┼────┼────┼───┼─────┼─────┤
│5   │聖醫中醫│97年6月9│630   │0.00000000│585元     │
│    │診所    │日      │      │          │          │
│    │        │        │      │          │          │
├──┼────┼────┤      │          │          │
│6   │聖醫中醫│97年6月 │      │          │          │
│    │診所    │10日    │      │          │          │
│    │        │        │      │          │          │
├──┼────┼────┼───┼─────┼─────┤
│7   │健昇診所│97年6月9│350   │0.00000000│1021元    │
│    │        │日      │      │          │          │
│    │        │        │      │          │          │
├──┼────┼────┼───┤          │          │
│8   │健昇診所│97年6月 │375   │          │          │
│    │        │21日    │      │          │          │
│    │        │        │      │          │          │
├──┼────┼────┼───┤          │          │
│9   │健昇診所│97年6月 │375   │          │          │
│    │        │29日    │      │          │          │
│    │        │        │      │          │          │
├──┴────┴────┴───┴─────┴─────┤
│總計                                          2539元    │
└────────────────────────────┘


司法院資訊處製作；財團法人民間司法改革基金會備份。
